# 海外关联方外币往来抵消

提问人：Lotilocia 时间：2017-08-13 18:57:48
做到一家企业有数量巨大的对同一家关联方的外币非货物性往来，想咨询下各位前辈，这种情况下可以抵消么？会有什么外汇上的问题么？因为抵消不会发生现金的流入和流出。 比如其他应收 5000 万港币 其他应付 300 万美元，抵消的话应该用什么汇率抵呢？ 如果按期末汇率，那在汇率变动剧烈的时候就可以调控是资产方向或负债方向的大小了吧...
多谢！

回答人：chenyiwei
目前情况下，境内外关联方之间的外币应收应付项目的抵销还是受到严格限制的，至少资本项目下的应收应付款不能与其他经常项目或资本项目下的应收应付款抵销。其他抵销结算也受到严格限制。具体建议咨询当地外汇主管部门。